hu: Fermentációs edény anyaga: Alumínium; Kerámia; Üveg; Műanyag; Rozsdamentes acél; Fa; Egyéb
de: Material des Gärgefäßes: Aluminium; Keramik; Glas; Kunststoff; Edelstahl; Holz; Sonstige
lt-LT: Fermentavimo indo medžiaga: Aliuminis; Keramika; Stiklas; Plastikas; Nerūdijantysis plienas; Mediena; Kita
vi: Vật liệu bình lên men: Nhôm; Gốm sứ; Thủy tinh; Nhựa; Thép không gỉ; Gỗ; Khác
sk-SK: Materiál fermentačnej nádoby: Hliník; Keramika; Sklo; Plast; Nehrdzavejúca oceľ; Drevo; Iné
es: Material del recipiente de fermentación: Aluminio; Cerámica; Vidrio; Plástico; Acero inoxidable; Madera; Otro
en: Fermentation vessel material: Aluminum; Ceramic; Glass; Plastic; Stainless steel; Wood; Other
pt-PT: Material do recipiente de fermentação: Alumínio; Cerâmica; Vidro; Plástico; Aço inoxidável; Madeira; Outro
nl: Fermentatievat materiaal: Aluminium; Keramiek; Glas; Plastic; Roestvrij staal; Hout; Overig
nb: Materiale for fermenteringsbeholder: Aluminium; Keramikk; Glass; Plast; Rustfritt stål; Tre; Annet
hr-HR: Materijal posude za fermentaciju: Aluminij; Keramika; Staklo; Plastika; Nehrđajući čelik; Drvo; Ostalo
th: วัสดุภาชนะหมัก: อะลูมิเนียม; เซรามิก; แก้ว; พลาสติก; สเตนเลสสตีล; ไม้; อื่นๆ
zh-CN: 发酵容器材料: 铝; 陶瓷; 玻璃; 塑料; 不锈钢; 木材; 其他
ru: Материал для бродильной емкости: Алюминий; Керамика; Стекло; Пластик; Нержавеющая сталь; Дерево; Другое
bg-BG: Материал на съда за ферментация: Алуминий; Керамика; Стъкло; Пластмаса; Неръждаема стомана; Дърво; Други
da: Fermenteringsbeholderens materiale: Aluminium; Keramik; Glas; Plast; Rustfrit stål; Træ; Andet
ro-RO: Materialul vasului de fermentație: Aluminiu; Ceramică; Sticlă; Plastic; Oțel inoxidabil; Lemn; Altele
el: Υλικό δοχείου ζύμωσης: Αλουμίνιο; Κεραμικό; Γυαλί; Πλαστικό; Ανοξείδωτο ατσάλι; Ξύλο; Άλλο
pl: Materiał naczynia fermentacyjnego: Aluminium; Ceramika; Szkło; Plastik; Stal nierdzewna; Drewno; Inny
it: Materiale del recipiente di fermentazione: Alluminio; Ceramica; Vetro; Plastica; Acciaio inossidabile; Legno; Altro
fi: Fermentointiastian materiaali: Alumiini; Keramiikka; Lasi; Muovi; Ruostumaton teräs; Puu; Muu
ja: 発酵容器の素材: アルミニウム; セラミック; ガラス; プラスチック; ステンレス; 木製; その他
ko: 발효 용기 재료: 알루미늄; 세라믹; 유리; 플라스틱; 스테인리스 스틸; 목재; 기타
pt-BR: Material do recipiente de fermentação: Alumínio; Cerâmica; Vidro; Plástico; Aço inoxidável; Madeira; Outro
fr: Matériau du récipient de fermentation: Aluminium; Céramique; Verre; Plastique; Acier inoxydable; Bois; Autre
sl-SI: Material fermentacijske posode: Aluminij; Keramika; Steklo; Plastika; Nerjavno jeklo; Les; Drugo
zh-TW: 發酵容器材質: 鋁; 陶瓷; 玻璃; 塑膠; 不鏽鋼; 木材; 其他
cs: Materiál fermentační nádoby: Hliník; Keramika; Sklo; Plast; Nerezová ocel; Dřevo; Jiné
tr: Fermantasyon kabı malzemesi: Alüminyum; Seramik; Cam; Plastik; Paslanmaz çelik; Ahşap; Diğer
sv: Material för jäsningskärl: Aluminium; Keramik; Glas; Plast; Rostfritt stål; Trä; Övrigt